【裁判字號】    97,簡上,189
【裁判日期】    971114
【裁判案由】    給付服務費
【裁判全文】
臺灣臺中地方法院民事判決    97年度簡上字第189號
上  訴  人  統營不動產行銷有限公司
法定代理人  甲○○
訴訟代理人  丙○○
被上訴人    乙○○
上列當事人間請求給付服務費事件，上訴人對於中華民國97年6
月10日本院台中簡易庭97年中簡字第975號第一審判決提起上訴
，本院判決如下：
    主    文
上訴駁回。
第二審訴訟費用新臺幣參仟玖佰柒拾伍元由上訴人負擔。
    事實及理由
壹、程序方面
    按簡易訴訟之上訴，準用同法第三編第一章之規定。訴之變
    更或追加，非經他造同意，不得為之。但擴張或減縮應受判
    決事項之聲明者，不在此限。民事訴訟法第436條之1第3項
    、第446條第1項分別定有明文。本件上訴人於原審起訴請求
    被上訴人給付新台幣 (下同)25 萬元及其法定利息，於上訴
    後減縮聲明請求被上訴人給付217,802元及其法定利息，核
    屬減縮應受判決事項之聲明，依上開規定，為法所許，應予
    准許，合先敘明。
貳、實體方面
一、次按簡易訴訟之上訴，準用同法第三編第一章之規定。又判
    決書內應記載之事實，得引用第一審判決。當事人提出新攻
    擊或防禦方法者，應併記載之。判決書內應記載之理由，如
    第二審關於攻擊或防禦方法之意見及法律上之意見與第一審
    判決相同者，得引用之；如有不同者，應另行記載。民事訴
    訟法第454條定有明文。本件原審認定上訴人主張之事實及
    被上訴人抗辯之事實，經核並無不合，茲引用之。又原審認
    定上訴人未能於兩造所訂居間契約期限屆滿前，仲介被上訴
    人與願依上開修正同意書所定條件購買訟爭不動產之人，成
    立買賣契約，且上訴人主張：被上訴人係故意以不正當方法
    ，使其無法向被上訴人請求給付仲介報酬等情，並無可採，
    則上訴人依兩造所訂居間契約約定，請求被上訴人給付25萬
    元 (上訴後減縮為217,802元)，及自本院上開支付命令送達
    被上訴人翌日起至清償日止，按週年利率5%計算之利息，為
    無理由，應予駁回。經核第一審判決所載兩造之攻擊或防禦
    方法之意見及法律上之意見亦無不合，應予維持（詳如附件
    ）。
二、本件上訴人上訴理由雖謂：上訴人於96年10月28日收到上訴
    人之買方鄭叡娟小姐給付之買賣議價委託書及斡旋金10萬元
    時，上訴人之業務代表賴柚吉先生通知丁○○女士已達託售
    之底價，要求簡女士簽收買方之議價委託書並確定簽約時間
    地點，簡女士辯稱人在南投，過幾天回台中等語，但簡女士
    於97年9月24日出庭作證時，又改稱其人在大里等語，反覆
    不定之說詞，明顯證明被告係蓄意逃避給付服務報酬並藉故
    不成交。茲依雙方簽訂之買賣委託書、契約內容變更同意書
    及原告向鄭叡娟小姐收取之買賣議價委託書及證人賴柚吉確
    實已達被上訴人委託銷售底價時確實已通知丁○○女士之證
    言，請求被上訴人給付居間報酬217,802元等語。被上訴人
    則以，96年10月28日訴外人鄭叡娟出具之買賣議價委託書係
    於本院上訴中，始見上訴人提出，且上訴人之存證信函並未
    提到有此份買賣議價委託書存在，況且該28日之議價委託書
    編號較同月31日之買賣議價委託書編號為後，該委託書並非
    真正。且96年10月28日之買賣議價委託書並未達到委託之底
    價，又未告知被上訴人要減收服務費及當天有買主等語，資
    為抗辯。經查，證人丁○○到庭證述略以：96年10月28日賴
    柚吉以行動電話與我通話，通話的內容是，我委託賣的房子
    有裂縫，我說，請建設公司幫我用油漆補一下，廣告費用如
    果要我貼我也願意，賴柚吉沒有明確跟我說有人要買我的房
    子，21世紀總公司在幫我處理。賴柚吉說有人要買房子，有
    跟我講，我覺得莫名其妙等語 (97年9月24日筆錄第2頁參照
    )，不足為上訴人有利證言，況且證人賴柚吉於原審證稱：
    原告（上訴人）於兩造簽訂修正同意書後，於96年10月28
    日找到願意以940萬元向被告購買訟爭不動產之鄭叡娟等語
    (97年月21日筆錄參照)，亦與其於上訴審提出之二份鄭叡娟
    出具之買賣議價委託書中之一份即96年10月28日出具之委託
    書承購價格為930萬元亦有所不同，復為上訴人之受僱人，
    所為證言難免偏頗，證人賴柚吉所為證言，難認真實。上訴
    人雖主張其業已於96年10月28日通知被上訴人已有訴外人鄭
    叡娟願以930萬元價格承購，且上訴人願減收服務費，被上
    訴人可實拿915萬元之事實，惟為被上訴人所否認，且上訴
    人復未能舉證以實其說，則上訴人請求傳訊中信房屋人員證
    明被上訴人有以不正當方法阻足條件乙節，核無必要。從而
    ，上訴人依居間契約之約定，請求被告給付居間報酬210，
    872 元及其法定利息，即無足採。上訴人上訴意旨仍執原詞
    指摘原判決不當，求為廢棄原判決為無理由，應駁回上訴。
三、兩造其餘攻擊防禦方法，經審酌後，核與判決結果不生影響
    ，爰不一一贅述，併此敘明。
四、據上論結，本件上訴為無理由，依民事訴訟法第436條之1第
    3 項、第449條第1項、第78條，判決如主文。
中    華    民    國    97    年    11    月    14    日
                  民事第一庭  審判長法  官  張瑞蘭
                                    法  官  卓進仕
                                    法  官  陳學德
上正本證明與原本無異。
不得再上訴。
中    華    民    國    97    年    11   月     14    日
                                    書記官


司法院資訊處製作；財團法人民間司法改革基金會備份。
